臺灣嘉義地方法院民事裁定
110年度聲字第76號 
聲  請  人  黃正一  

相  對  人  羅仁甫  
            羅國通  
            羅尹妏  


            羅江山    住○○市○○區○○里0鄰○○街0000         
                 號0樓
            羅江輝  

            鄭貴元  

            鄭又瑞  

            鄭乃榮  
            黃永川  


上列當事人間請求分割共有物事件，聲請人聲請確定訴訟費用額
，本院裁定如下：
    主  文
相對人羅仁甫、羅江山、羅江輝、鄭貴元、鄭又瑞、鄭乃榮、羅
尹妏應分別給付聲請人、相對人黃永川、羅國通之訴訟費用額確
定如附表三所示之金額，及均自本裁定送達之翌日起至清償日止
，按週年利率百分之五計算之利息。
    理  由
一、按法院未於訴訟費用之裁判確定其費用額者，第一審受訴法
    院於該裁判有執行力後，應依聲請以裁定確定之，又該確定
    之訴訟費用額，應於裁定送達之翌日起，加給按法定利率計
    算之利息，民事訴訟法第91條第1項及第3項分別定有明文。
    另當事人分擔訴訟費用者，法院為確定費用額之裁判時，應
    視為各當事人應負擔之費用，已就相等之額抵銷，而確定其
    一造應賠償他造之差額，民事訴訟法第93條亦定有明文。
二、本件聲請人與相對人間請求分割共有物事件，經本院107年
    度訴字第657號判決，訴訟費用由兩造按如附表二所示之訴
    訟費用負擔比例負擔，因聲請人不服提起上訴，業經臺灣高
    等法院臺南分院108年度上字第290號判決，第一（除確定部
    分外）、二審訴訟費用由兩造按如附表二所示之訴訟費用負
    擔比例負擔，並經確定在案。
三、經本院調卷審查後，兩造應負擔之訴訟費用額如附表二所示
    之應負擔金額，因聲請人已預納新臺幣（下同）86,363元（
    計算式：4,800元＋300元＋59,563元＋3,200元＋150元＋3,200元
    ＋150元＋15,000元）、相對人黃永川已預納43,209元（計算
    式：39,709元＋3,200元＋300元）、相對人羅國通已預納60,0
    00元、相對人羅仁甫已預納7,100元（計算式：4,000元＋150
    元＋2,400元＋400元＋150元），與其應負擔之費用抵銷後，相
    對人羅仁甫、羅江山、羅江輝、鄭貴元、鄭又瑞、鄭乃榮、
    羅尹妏應分別給付聲請人、相對人黃永川、羅國通之訴訟費
    用額確定如附表三所示之金額，並應依上揭規定，自裁定送
    達之翌日起，加給按法定利率計算之利息。至於聲請人提出
    之訴訟費用計算書，其中編號5所示之複丈測量規費150元所
    載日期為民國109年4月16日，惟其提出之地政規費徵收聯單
    日期為109年2月19日，其日期應有誤繕；又編號6所示109年
    4月24日複丈測量費4,800元部分，因聲請人提出地政規費徵
    收聯單之金額為3,200元，故逾3,200元部分不予准許，併此
    敘明。
四、依民事訴訟法第91條、第93條規定裁定如主文。
中　　華　　民　　國　　110 　年　　5 　　月　　4 　　日
                  民事第二庭法　官　陳威憲
以上正本係照原本作成。
如不服本裁定應於本裁定送達後10日內，以書狀向本院提出抗告
狀（須按對造人數提出繕本），並繳納抗告費新臺幣1,000元。 
 
中　　華　　民　　國　　110 　年　　5 　　月　　4 　　日
                            書記官  方瀅晴
附表一：訴訟費用計算書         項       目  金額（新臺幣）       備        註 第一審部分 裁判費 39,709元 107年5月29日由相對人黃永川預納。  複丈費及建物測量勘費 3,200元 107年12月24日由相對人黃永川預納。  地政規費-其他 300元 107年12月24日由相對人黃永川預納。  複丈費及建物測量勘費 4,800元 108年1月22日由聲請人預納。  地政規費-其他 300元 108年1月22日由聲請人預納。  估價費 60,000元 108年5月27日由相對人羅國通預納。 第二審部分 裁判費 59,563元 108年9月20日由聲請人預納。  複丈費及建物測量勘費 3,200元 109年2月19日由聲請人預納。  地政規費-其他 150元 109年2月19日由聲請人預納。  複丈費及建物測量勘費 3,200元 109年4月24日由聲請人預納。  地政規費-其他 150元 109年4月24日由聲請人預納。  估價費 15,000元 109年9月11日由聲請人預納。  複丈費及建物測量勘費 4,000元 109年6月11日由相對人羅仁甫預納。  地政規費-其他 150元 109年6月11日由相對人羅仁甫預納。  複丈費及建物測量勘費 2,400元 109年7月22日由相對人羅仁甫預納。  複丈費及建物測量勘費 400元 109年7月22日由相對人羅仁甫預納。  地政規費-其他 150元 109年7月22日由相對人羅仁甫預納。      合        計  196,672元 由聲請人預納86,363元、相對人黃永川預納43,209元、相對人羅國通預納60,000元、相對人羅仁甫預納7,100元，訴訟費用按兩造依附表二之比例負擔。 

附表二：訴訟費用之負擔金額（元以下四捨五入）    編號 共有人 訴訟費用負擔比例 應負擔金額（新臺幣）  1 黃永川 120分之19      31,140元  2 羅江山 30分之1        6,556元  3 羅江輝 30分之1        6,556元  4 羅春美之繼承人即鄭貴元、鄭又瑞、鄭乃榮 連帶負擔30分之1        連帶負擔6,556元  5 羅仁甫 96分之17        34,827元  6 羅尹妏 96分之1        2,048元  7 羅國通 48分之7        28,681元  8 黃正一 120分之49        80,308元 

附表三：應給付之金額（新臺幣，元以下四捨五入）     編號   相 對 人  應分別給付下列3人之金額     聲請人黃正一 相對人黃永川 相對人羅國通  1 羅仁甫 3,396元 6,768元 17,563元  2 羅江山 803元 1,600元 4,153元  3 羅江輝 803元 1,600元 4,153元  4 羅春美之繼承人即鄭貴元、鄭又瑞、鄭乃榮 連帶負擔 803元 連帶負擔 1,600元 連帶負擔 4,153元  5 羅尹妏 250元 501元 1,297元     合     計  6,055元 12,069元 31,319元